【裁判字號】    95,判,677
【裁判日期】    950511
【裁判案由】    進口貨物核定稅則號別
【裁判全文】
最  高  行  政  法  院  判  決
                                     95年度判字第00677號
上  訴  人  亞旭電腦股份有限公司
代  表  人  甲○○
被 上訴 人  財政部臺北關稅局
代  表  人  江安雄
上列當事人間因進口貨物核定稅則號別事件，上訴人不服中華民
國93年11月25日臺北高等行政法院92年度訴字第1754號判決，提
起上訴。本院判決如下：
    主  文
上訴駁回。
上訴審訴訟費用由上訴人負擔。
    理  由
一、上訴人委由泰星航空貨運代理有限公司於91年3月8日至同年
    4月2日期間，陸續向被上訴人報運進口TUNER FOR CABLE MO
    DEM貨物計3批（進口報單：第CA／91／181／01249號、第CA
    ／91／181／01679號及第CA／91／181／01838號），原申報
    稅則號別均為第8517.50.90號，稅率免稅（FREE），經被上
    訴人改列稅則號別為第8529.90.40號，按稅率7%課徵關稅。
    上訴人不服，申經復查結果，未獲准變更，提起訴願，亦遭
    決定駁回，遂提起行政訴訟。
二、上訴人於原審起訴主張：按「中華民國海關進口稅則、輸出
    入貨品分類表合訂本」所載，上訴人為電腦用Cable Modem
    （纜線數據機）之專業內外銷製造廠，所進口之系爭貨物
    TUNER向國外「MICROTUNE CORP」採購，該公司售予上訴人
    之系爭貨物，係專門設計供電腦用於纜線通訊數據機上，其
    功能只能接收DATA VOICE通訊信號，無法顯示或接收目前CA
    BLE上之有線電視訊號，此纜線數據機裝入TUNER後，並非屬
    於無線電收發器具，應屬於稅則號別第8517.90.99號而非屬
    稅則號別第8529.90節之列。為此，求為判決撤銷原處分及
    訴願決定等語。
三、被上訴人則以：查本案進口貨物為TUNER FOR CABLE MODEM
    （纜線數據機用之調諧器），上訴人提供之「樣品確認單」
    及原廠型錄所載之名稱係為「Tuner」、「PCS RF Tuner
    4737PY5/3X7050」，中文名稱為「調諧器」，依據海關進口
    稅則解釋準則1之規定：「．．其分類之核定，應依照稅則
    號別所列之名稱及有關類或章註為之．．」，證諸「稅則號
    別所列之名稱」乃核定稅則分類優先適用規則。系爭貨物核
    屬無線電接收器具之零件範疇，相當明確，而稅則第8529節
    貨品為專用或主要用於稅則第8525至8528節所屬器具之零件
    ，被上訴人將來貨歸入稅則第8529.90.40號下，核屬允當等
    語，作為抗辯。
四、原審審酌全辯論意旨及調查證據之結果，以：系爭貨物係設
    計供用戶端Cable Modem使用之射頻調諧器，可外接共同天
    線（Common Antenna），其頻率涵蓋50~8 60MHZ（下行信號
    ）及5~42MHZ（上行信號），作為接收VHF/UHF等射頻信號處
    理後，中頻輸出（IF Output）至Cable Modem內部電路，為
    具有無線電接收功能之射頻調諧器，並非有線載波器具，亦
    非有線載波器具之零件等情，此觀其原廠型錄「Descriptio
    n」所載內容即明，且系爭貨物87年12月27日樣品確認單種
    類欄亦填載「TUNER」字樣，非但與型錄標明之「TUNER」貨
    名字樣相符，其功能敘述說明亦同上述，為上訴人所不爭，
    是上訴人所稱系爭貨物係纜線通訊數據機之零件云云，即無
    可採。第以樣品確認單載明系爭貨物為「RF Tuner」，其中
    「RF」為「Radio Frequency射頻」之簡寫，「Radio」即為
    「無線電」，參以交通部89年1月7日交郵89字第000216號公
    告之「電信管制射頻器材」之頻率範圍自9KHz至300GHz，舉
    凡無線電發射機、無線電收信機等均屬射頻器材等情，系爭
    貨物依型錄所載須外接共同天線接收VHF/UHF等射頻信號，
    按VHF/UHF依交通部提供之「無線電頻率與波段」資料分別
    為「特高頻」及「超高頻」，其頻率範圍則分別為「30至
    300MHz」、「300至3000MHz」，均屬無線電射頻範圍，故系
    爭貨物係屬無線電接收器具之零件範疇，至堪確定。從而系
    爭貨物即無按稅則號別第8517.50.90號或第8517.90.99號列
    報之餘地，殆無疑義。則被上訴人依海關進口稅則解釋準則
    1之規定，並以海關進口稅則第8529.90.40號稅則號別明定
    其貨名為調諧器 (TUNER)稅則，而稅則第8529節貨品為專用
    或主要用於稅則第8525至8528節所屬器具之零件（指「無線
    電話、無線電報、無線電廣播之傳輸器具」、「雷達、無線
    電導航器具」、「無線電話、無線電報或無線電廣播接收器
    具」）等為由，認系爭貨物既非屬有線通訊器具之零件，予
    以改歸列稅則號別第8529.90.40號「TUNER」之專屬稅號，
    於法要無不合。又按，系爭貨物經裝置於Cable Modem後，
    該Cable Modem已具有無線電接收功能，即屬無線電接收器
    具範圍，而非屬稅則第8517節之「載波電流線路系統用或數
    位線路系統用之通訊器具」，是其既為無線電接收器具之零
    件，依海關進口解釋準則1及國際商品統一分類制度註解第
    16類類註2（ｂ）前段之規定，自應歸入適當之節8529稅則
    第8529.90.40號「調諧器」之專屬稅號，要無適用稅則8517
    節之餘地。上訴人所稱被上訴人未具體特定系爭貨物究竟屬
    於上開第8525至8528節無線電通訊器材器具之零件，則系爭
    貨物依法即不適用8529乙節稅則號別之規定，而系爭貨物既
    係供作纜線數據機之零件使用，即屬適用於8517節內貨品
    Modem之零件，自應歸入稅則號別第8517.90.99號云云，顯
    係誤解法令，殊無足取等由，乃駁回上訴人在原審之訴。
五、上訴意旨略謂：按原審已認為系爭貨物為纜線數據機用之調
    諧器（TUNER FOR CABLE MODEM），而系爭貨物之型錄內容
    亦已載明：「The tuner 4737 PY5 is specially designed
    for subscriber side cable modemapplic ations．．．」
    等語，足證明系爭貨物TUNER係特別為纜線數據機而設計，
    只能作為纜線數據機零件之用途加以使用，並無法作為稅則
    號別第8525至8528節器具之零件之用途，此為被上訴人所不
    爭執，揆諸「中華民國海關進口稅則、輸出入貨品分類表」
    及「國際商品統一分類制度註解」之規定，系爭貨物依法不
    應歸屬於稅則號別第8529乙節之規定，更不應適用稅則號別
    第8529.90.40號「調諧器」專屬稅號，原審自有適用法則錯
    誤之違法。另按財政部關稅總局於90年1月修訂印製之「國
    際商品統一分類註解」下冊規定：「（海關進口稅則）第85
    29.90節不包括下列各項：（d）同樣適合主要用於85.17節
    及85.25至85.28節物品之零件者（應歸入85.17節）」，且
    按上開商品分類註解第1027頁之規範意旨，係指如某項零件
    主要適用於第8517及8525至8528節時，應優先適用稅則號別
    第8517乙節之規定，而不適用8529乙節之規定，非謂某項零
    件歸屬於稅則號別第8529乙節後，即不適用稅則號別第8517
    乙節之規定。經查系爭貨物應有稅則號別第8517.90.99號之
    適用，是縱使被上訴人主張系爭貨物依法應歸屬於稅則號別
    第8529.90.40號乙事為正確，則本件系爭貨物亦應優先適用
    於稅則號別8517.90.99號之規定，而不適用8529乙節之規定
    ，更不適用稅則號別第8529.90.40，是原審判決適用法則自
    有違誤。其次，系爭貨物裝置於Cable Modem後，該Cable
    Modem是否具有無線電接收功能，為具有無線電接收功能之
    射頻調諧器，而不屬於有線載波器具，因涉及專業法律問題
    ，非被上訴人及原審所能盡知，惟原審未依行政訴訟法第
    162條第1項、第2項之規定辦理，其認定事實及適用法律均
    嫌率斷，並有判決不適用法規及判決不備理由之違法。況且
    ，VHF/UHF等射頻信號僅為頻率高低之區分，均非無線電信
    號所獨有，而RF TUNER亦僅為電磁訊號頻率高低之分別，亦
    不足以證明RF TUNER亦屬於無線電接收器具之零件，惟原審
    誤認為系爭貨物裝入Cable Modem後應具有無線電接收功能
    ，則原審判決自有認定事實不依法則之違法。再依海關進口
    稅則之規定，稅則號別第8517節乙節係針對電話、傳真機等
    有線電通訊器具所為之規範，並將數據機歸列於稅則號別第
    8517.50.10號，足見海關進口稅則將數據機歸列屬於有線通
    訊器材，而非無線通訊器材，而系爭貨物既只能作為纜線數
    據機之零件之用途加以使用，則系爭貨物應屬於有線電通訊
    器材之零件，而非無線電通訊器材之零件，惟原審僅憑其主
    觀臆測，誤將數據機認為屬於無線電通訊器材之範圍，自有
    認定事實、適用法則錯誤及消極不適用法則之違法。再者，
    上訴人於原審主張：進口貨物稅則號別之核定應依「稅則號
    別所列之名稱及有關類或章註」為之，而非僅依稅則號別所
    列之名稱為之，且依系爭貨物之原廠型錄記載，已經清楚載
    明系爭貨物係特別為纜線數據機而設計，只能作為纜線數據
    機之零件之用途加以使用，並無法作為第8525至8528節所屬
    器具零件之用途，而系爭貨物裝置於纜線數據機後，纜線數
    據機仍須藉由同軸電纜線始能對外傳遞訊號，纜線數據機本
    身並不具備無線電接收功能，不屬於無線電接收器材，系爭
    貨物應不適用稅則號別8529乙節之規定，惟原審法院對於上
    訴人此項攻擊方法又未於理由項下記載其意見，即有判決不
    備理由之違法。查原審已經認為系爭貨物屬於稅則號別第85
    17.50.10號之纜線數據機之零件，系爭貨物依法應歸屬於稅
    則號別第8517.90.99號，並有稅則號別第8517節乙節之適用
    。惟原審另一方面又認為：．．系爭貨物．．經裝置於Cabl
    e Modem後，該Cable Modem已具有無線電接收功能．．，要
    無適用稅則8517節之餘地。足見原審判決確有判決理由矛盾
    之違法，其判決當然違背法令等語。
六、本院按海關進口稅則第8529．90．40號為「調諧器」，第二
    欄稅率7％；稅則第8517．50．90號為「其他載波電流線路
    系統用或數位線路系統用器具」，第二欄稅率FREE。又依海
    關進口稅則解釋準則1規定：「……其分類之核定，應依照
    稅則號別所列之名稱及有關類或章註為之。」再查國際商品
    統一分類制度註解第16類註2規定：「……機器之零件（非
    第84.84、85.44、85.45、85.46或85.47節所列物品之零件
    ），應依照下列原則分類：（甲）第84章或85章各節（84.0
    9、84.31、……85.29、……等節除外）零件，應歸入各該
    節；（乙）其他零件，如係專用或主要適用於某特種機器或
    同節之多種機器（包括第84.79或85.43節內機器）者，應歸
    入該種或第84.09、84.31、84.48、84.66、84.73、85.03、
    85.22、85.29或85.38等機器適當節。惟如該項零件亦係主
    要適用於第85.17及85.25至85.28節者應歸入第85.17節」。
    系爭貨物屬於上述（乙）所稱之其他零件，系爭貨物經裝置
    於Cable Modem後，該Cable Modem已具有無線電接收功能，
    即屬無線電接收器具範圍，此為原判決所認定之事實，其既
    非屬稅則第8517節，自無稅則第16類類註2（乙）後段規定
    之適用。原判決因依海關進口稅則解釋準則1之規定及國際
    商品統一分類制度註解第16類類註2（乙）前段規定，認應
    歸入8529節下稅則號別第8529.90.40「調諧器」之專屬稅號
    ，並無適用法則違誤之處。又原判決引據上訴人提供之樣品
    及型錄，認系爭貨品非屬有線通信器具之零件，此乃事實審
    法院採證認事職權之正當行使，且法院如能依卷證資料，並
    斟酌全辯論意旨及調查證據之結果而獲得心證，自無送鑑定
    之必要。上訴人以原審就系爭貨品未徵得專業人員意見即自
    行判斷，指摘原判決不適用法規，亦無可採。另原判決既認
    系爭貨品應歸列稅則號別第8529.90.40號，自無再歸列稅則
    第8517.90.99號項下之餘地。查原判決對於系爭貨品何以應
    歸列稅則號別第8529.90.40號「TUNER」之專屬稅號，已說
    明其所憑證據及得心證之理由，縱原審對於上訴人之主張有
    未於判決中逐一論斷之情形，惟尚不影響於判決之結果，與
    所謂判決不備理由之違法情形不相當，且亦無論斷矛盾之情
    形。上訴人仍執前詞主張系爭貨品不屬於無線電接收器材，
    係就原審取捨證據、認定事實之職權行使，指摘其為不當，
    聲明廢棄原判決，難認為有理由，應予駁回。
據上論結，本件上訴為無理由，爰依行政訴訟法第255條第1項、
第98條第3項前段，判決如主文。
中    華    民    國    95    年    5     月    11    日
                  第二庭審判長法  官  廖  政  雄
                              法  官  林  清  祥
                              法  官  鍾  耀  光
                              法  官  姜  仁  脩
                              法  官  胡  國  棟
以  上  正  本  證  明  與  原  本  無  異
中    華    民    國    95    年    5     月    11    日
                              書記官  張  雅  琴


司法院資訊處製作；財團法人民間司法改革基金會備份。
